【裁判字號】    99,易,1781
【裁判日期】    991223
【裁判案由】    毒品危害防制條例
【裁判全文】
臺灣臺北地方法院刑事判決              99年度易字第1781號
公  訴  人  臺灣臺北地方法院檢察署檢察官
被      告  黃昭元
上列被告因違反毒品危害防制條例案件，茲經檢察官提起公訴（
99年度撤緩偵字第246號），本院判決如下：
    主  文
黃昭元施用第二級毒品，處有期徒刑肆月，如易科罰金，以新臺
幣壹仟元折算壹日。扣案之第二級毒品甲基安非他命（驗餘淨重
零點零陸參捌公克）沒收銷燬之，外包裝袋壹只沒收。
    事  實
一、黃昭元曾因違反毒品危害防制條例案件，經臺灣板橋地方法
    院以90年度毒聲字第930 號裁定送觀察、勒戒後，因無繼續
    施用毒品之傾向，於民國90年3 月13日執行完畢釋放，由臺
    灣板橋地方法院檢察署檢察官以90年度毒偵字第1069號為不
    起訴處分確定。又再因施用毒品案件，經本院以91年度毒聲
    字第1481號裁定送觀察、勒戒後，因無繼續施用毒品之傾向
    ，於91年10月17日執行完畢釋放，並由臺灣臺北地方法院檢
    察署檢察官以91年度毒偵字第1128號為不起訴處分確定。竟
    不知悔悟，復於98年10月14日上午11時許，基於施用第二級
    毒品之犯意，在臺北市○○區○○路3 段106 巷23號4 樓住
    處，以吸食器燒烤方式施用第二級毒品甲基安非他命1 次，
    並於施用後旋將吸食器丟棄滅失。嗣於同日下午9 時5 分許
    ，在臺北市中山區○○○路145 巷口，為警查獲持有第二級
    毒品甲基安非他命（驗餘淨重0.0638公克）及其所有供盛裝
    第二級毒品之外包裝袋一只，經警採尿送驗後，發現上情。
二、案經臺北市政府警察局中山分局報告臺灣臺北地方法院檢察
    署檢察官偵查起訴。
    理  由
一、按毒品危害防制條例第20條第1項、第23條第2項之程式，於
    檢察官先依刑事訴訟法第253條之1第1項、第253條之2 規定
    ，為附命完成戒癮治療之緩起訴處分時，不適用之；前項緩
    起訴處分，經撤銷者，檢察官應依法追訴，毒品危害防制條
    例第24條第1項、第2項分別定有明文。經查，被告黃昭元所
    犯上揭施用毒品犯行，業經臺灣臺北地方法院檢察署檢察官
    為緩起訴處分，緩起訴期間為2 年，並命被告應於緩起訴期
    間內遵守及履行下列命令與處遇措施：「(一)被告應於緩起訴
    處分確定之日起3 個月內，向臺北市觀護志工協進會繳交緩
    起訴處分金新臺幣5 萬元。(二)應依臺北市立聯合醫院松德院
    區醫師指定時間前往治療機構服用替代藥物至無須服用為止
    ，並接受心理輔導及治療，期間為1 年。(三)預防再犯所為之
    必要命令：1 、按時至臺北市立聯合醫院松德院區依醫師指
    示服用藥物治療至無須服用為止，且不得無故未依醫師之指
    示配合接受精神治療及心理輔導逾3 次。2 、緩起訴處分期
    間應依通知，按時至本署觀護人室進行追蹤輔導及尿液毒品
    檢驗，檢驗結果須呈陰性反應。3 、緩起訴處分期間如經檢
    察機關或司法警察機關尿液毒品檢驗，其檢驗結果須呈陰性
    反應。4 、於戒癮治療期程屆滿後7 日內，應接受臺北市立
    聯合醫院松德院區進行尿液毒品與其代謝物檢驗及毛髮毒品
    殘留檢驗；或於戒癮治療期程屆滿後15 日 內，每隔3 至5
    日，連續接受臺北市立聯合醫院松德院區進行尿液毒品及其
    代謝物檢驗3 次，而檢驗結果須均呈陰性反應」，該緩起訴
    處分經職權送再議後，由臺灣高等法院檢察署檢察長於99年
    1 月4 日以99年度上職議字第124 號處分書駁回確定，詎被
    告因未於緩起訴處分書指定期間內支付緩起訴處分金，經臺
    灣臺北地方法院檢察署檢察官依法撤銷原緩起訴處分確定等
    情，有上揭緩起訴處分書、撤銷緩起訴處分書及臺灣高等法
    院被告前案紀錄表各1 份在卷可按，是檢察官於撤銷緩起訴
    處分後予以起訴，揆諸前揭規定，自屬適法，合先敘明。
二、上揭犯罪事實，業據被告黃昭元於偵查及本院審理時均坦承
    不諱（見偵卷105 、132 頁、本院卷第55頁背面），且被告
    經採集尿液送檢驗結果呈甲基安非他命陽性反應，此有臺灣
    尖端先進生技醫藥股份有限公司濫用藥物尿液檢驗報告在卷
    可稽（見偵卷120 頁），另扣案之白色透明結晶1 包，經送
    驗含甲基安非他命成分（驗餘淨重0.0638公克），此有交通
    部民用航空局航空醫務中心98年10月19日航藥鑑字第098539
    5 號毒品鑑定書附卷可參（見毒偵卷第122 頁），足徵其前
    開施用毒品之任意性自白，與事實相符，堪予採信。綜上所
    述，本案事證明確，被告犯行洵堪認定，應依法論科。
三、按甲基安非他命係毒品危害防制條例所規定之第二級毒品，
    是核被告所為，係犯毒品危害防制條例第10條第2 項之施用
    第二級毒品罪。被告施用第二級毒品前持有第二級毒品之低
    度行為，為其施用之高度行為所吸收，不另論罪。爰審酌被
    告前有施用毒品前科，仍不知戒絕毒癮，再度施用毒品，自
    制力不佳，兼以施用毒品危害施用者之神經中樞，不僅對健
    康產生不良影響，對於社會秩序亦造成一定之隱憂，惟念及
    被告犯後已坦承犯行，犯後態度尚非惡劣，與施用毒品之犯
    罪動機、教育程度不高、經濟及生活狀況不佳等一切情狀，
    量處如主文所示之刑，，並諭知易科罰金之折算標準，以資
    懲儆。
四、扣案之甲基安非他命為查獲之第二級毒品，屬違禁物，應依
    毒品危害防制條例第18條第1 項前段沒收銷燬之。另用以盛
    裝扣案甲基安非他命之外包裝袋1 只，係被告所有供本件犯
    罪所用之物，併依刑法第38條第1 項第2 款規定沒收之。
據上論斷，應依刑事訴訟法第299 條第1 項前段，毒品危害防制
條例第10條第2 項、第18條第1 項前段，刑法第11條、第41條第
1 項前段、第38條第1項第2款，判決如主文。
本案經檢察官李彥霖到庭執行職務
中    華    民    國    99    年    12    月    23    日
                              刑事第十七庭法  官  劉煌基
上正本證明與原本無異。
如不服本判決應於收受送達後10日內向本院提出上訴書狀，並應
敘述具體理由；其未敘述上訴理由者，應於上訴期間屆滿後20日
內向本院補提理由書（均須按他造當事人之人數附繕本）「切勿
逕送上級法院」。
                                          書記官  周小玲
中    華    民    國    99    年    12    月    27    日
毒品危害防制條例第10條
施用第一級毒品者，處 6 月以上 5 年以下有期徒刑。
施用第二級毒品者，處 3 年以下有期徒刑。

司法院資訊處製作；財團法人民間司法改革基金會備份。
